【裁判字號】    89,易,558
【裁判日期】    900216
【裁判案由】    傷害
【裁判全文】
臺灣宜蘭地方法院刑事判決                          八十九年度易字第五五八號
    公  訴  人  臺灣宜蘭地方法院檢察署檢察官
    被      告  甲○○
    被      告  丙○○
右列被告因傷害案件，經檢察官提起公訴（八十九年度偵字第一一五六號），本院判
決如左：
    主  文
甲○○傷害人之身體，處有期徒刑貳月，如易科罰金，以參佰元折算壹日。
丙○○傷害人之身體，處有期徒刑月，如易科罰金，以參佰元折算壹日。
    事  實
一、甲○○與丙○○二人為甥舅關係，二人於八十九年二月二十五日十九時許，在宜
    蘭縣羅東鎮○○路八十四號乙○○（甲○○之胞姐，丙○○之阿姨）服飾店中，
    因財產問題發生糾紛，甲○○手持乙○○店內之鐵棍、丙○○則持店內之椅子，
    雙方均基於傷害之犯意，互相毆打，造成甲○○受有枕骨處一處頭皮瘀傷、右肩
    一處瘀傷及背部左肩胛骨處二十道以上長短不一挫裂傷之傷害，丙○○則受有左
    尺骨骨折之傷害。
二、案經告訴人甲○○、丙○○訴請臺灣宜蘭地方法院檢察署檢察官偵查起訴。
    理  由
一、訊據被告甲○○、丙○○固坦承曾於上揭時間前往宜蘭縣羅東鎮○○路八十四號
    羅素貞服飾店中之事實，惟均矢口否認有何傷害之犯行，甲○○辯稱：當天丙○○到我五姐（乙○○）之店內，要向我取得所有權狀，以便交由其母貸款用，我
    不同意，丙○○便持店內之椅子毆打我，我並未還手，丙○○手部受傷可能是我
    以手臂推擠他所受的傷云云；丙○○則以：當天我前往我阿姨（乙○○）店內拿
    東西，我舅舅甲○○一見我就拿鐵棍打我，我沒有打他，他的傷不知如何產生等
    語置辯。惟查右揭犯罪事實業經告訴人甲○○、丙○○於偵審中指訴歷歷，並有
    證人乙○○證述：當時我在廚房做晚餐，聽到我的店內有人在打架，但我不敢出
    來，我聽到沒有聲音時才出來，當時只有甲○○在現場，現場桌椅均倒地等語（
    見八十九年偵字第一一五六號偵查卷第二十一頁反面八十九年七月十三日偵訊筆
    錄），此外有被告甲○○所庭呈發生爭執後所拍攝之現場照片，及羅東博愛醫院
    出具告訴人甲○○受有枕骨處一處頭皮瘀傷、右肩一處瘀傷及背部左肩胛骨處二
    十道以上長短不一挫裂傷之傷害，及告訴人丙○○則受有左尺骨骨折之傷害傷害
    之驗傷診斷書二份證明書在卷可稽。雖被告二人均否認有傷害之行為，然參以證
    人乙○○證述：當時我在廚房做晚餐，聽到我的店內有人在打架，但我不敢出來
    ，我聽到沒有聲音時才出來，當時只有甲○○在現場，現場桌椅均倒地等語（見
    八十九年偵字第一一五六號偵查卷第二十一頁反面八十九年七月十三日偵訊筆錄
    ），及被告丙○○於偵查中曾供述：甲○○拿鐵棍打我，我拿椅子擋他的棍子等
    語（見八十九年偵字第一一五六號偵查卷第二十九頁八十九年七月十九日偵訊筆
    錄），綜上，依證人及被告丙○○所述及被告甲○○所拍攝現場爭執後之凌亂情
    形，足見當天爭吵之嚴重性，衡以當時雙方分別手持之鐵棍及椅子之重量及傷害
    性、及盛怒之下所施以之力量難以控制，並對照上揭診斷證明書所述告訴人驗傷
    之時間、受傷部位、傷勢與指訴情節相符，顯見告訴人甲○○、丙○○二人指訴
    非虛，被告甲○○、丙○○所辯均為卸責之詞，不足採信，本件事證明確，被告
    甲○○、丙○○二人傷害犯行均堪以認定。
二、核被告甲○○毆打告訴人丙○○之行為，及丙○○毆打告訴人甲○○之行為，均
    係犯刑法第二百七十七條第一項之普通傷害罪。爰審酌被告二人為至親僅因些微
    事故即向對方為本件犯行之犯罪動機、手段、被害人二人所受傷害之輕重，暨被
    告之智識程度、犯後態度等一切情狀，量處如主文所示之刑，並諭知易科罰金之
    折算標準。
三、至於告訴人甲○○所提出之外套、長袖衣服及木棍（椅腳），其中外套及長袖衣
    服為告訴人甲○○所有（受傷時所著之衣物），而木棍為當時被告丙○○毆打告
    訴人之工具，然該木棍（椅腳）為不知情之第三人乙○○所有之物品，非屬被告
    所有，爰不予沒收，附此敘明。
據上論斷，應依刑事訴訟法第二百九十九條第一項前段，刑法第二百七十七條第一項
、第四十一條，罰金罰鍰提高標準條例第一條前段、第二條，判決如主文。
本案經檢察官沈念祖到庭執行職務。
中      華      民      國      九十    年      二      月    十六    日
                                  臺灣宜蘭地方法院刑事第二庭
                                          法  官
右正本證明與原本無異。
如不服本判決，應於判決送達後十日內，向本院提出上訴狀。
                                          書記官
中    華    民    國              年              月              日
附錄法條：
刑法第二百七十七條


司法院資訊處製作；財團法人民間司法改革基金會備份。
